Inventaris van gedrukte bescheiden behorend tot de archieven van het Ministerie van Verkeer en Waterstaat en voorgangers en van de daaronder ressorterende diensten, 1877-1979
Nationaal Archief, Den Haag
- RADEN EN COMMISSIES, III.
  - Waterstaat, H.
    - Werken van de Nederlandsche Rijkscommissie voor Graadmeting en Waterpassing. II. Uitkomsten der Rijkswaterpassing. 1875 - 1885. Nederlandsche Rijkscommissie voor Graadmeting en Waterpassing., 's-Gravenhage, 1888; 113
    - Verslag der Staatscommissie benoemd bij Koninklijk besluit van 8 september 1892, no. 21, tot het instellen van een onderzoek omtrent eene afsluiting en eene droogmaking van de Zuiderzee., 's-Gravenhage, 1894; 52
    - Verslag betreffende een onderzoek van gebakken steen, uitgebracht door de commissie ter herziening der algemene voorschriften voor de werken onder beheer van het departement van Waterstaat, Handel en Nijverheid., 's-Gravenhage, 1894; 158
    - Verslag der Commissie benoemd bij beschikking van den Minister van Waterstaat, Handel en Nijverheid, van 18 juni 1896, no. 139, Afd. Waterstaat, 1e Ond.afd., tot het instellen van een onderzoek in zake de indijking der Lauwerzee in verband met eene verbeterde afstrooming van boezemwater in de provinciën Friesland en Groningen., Leeuwarden, 1900; 51
    - Verslag van de Commissie, belast met het onderzoek naar de meest gewenschte hoogte van de nieuwe spoorwegbrug over het Noordzee-kanaal nabij de Hem., 's-Gravenhage, 1902; 33
    - Verslag der Commissie inzake de Oosterdoksluis te Amsterdam., Amsterdam, 1905; 66
    - Verslag der Staatscommissie ingesteld bij Koninklijk besluit van 2 juli 1901, nr. 44 tot het instellen van een onderzoek naar de wijze van verbetering der spoorwegverbindingen om Amsterdam., 's-Gravenhage, 1905; 16
    - Verslag der Staatscommissie ingesteld bij Koninklijk Besluit van 17 mei 1902,no 17 om te onderzoeken op welke wijze de spoorwegen, de gewone wegen en de waterwegen in en rondom Utrecht zouden behooren te worden gewijzigd., 's-Gravenhage, 1906; 17
    - Staatscommissie in zake den toegang tot Nederland door het Noordzeekanaal. Verslag aan Hare Majesteit de Koningin., 's-Gravenhage, 1911; 34.1-34.3
      - Eerste deel., 34.1
      - Tweede deel., 34.2
      - Bijlagen behoorende tot het Tweede Deel van het Verslag aan Hare Majesteit de Koningin., 34.3
    - Maas - Meuse. Nederlandsch-Belgische Commissie ingesteld tot onderzoek van de kanalisatie van de gemeenschappelijke Maas. Commission Hollando-Belge instituée en vue d'étudier la canalisation de la Meuse Mitoyenne. Rapport betreffende de werkzaamheden van de commissie. Rapport sur les travaux de la commission., Den Haag, 1912; 69
      Ook aanwezig in de bibliotheek van het Algemeen Rijksarchief onder nummer 40 H 17.
    - Verslag der Staatscommissie ingesteld bij Koninklijk Besluit van 3 Maart 1914, No 4, om te onderzoeken welk tracé uit een technisch en economisch oogpunt het meest in aanmerking komt voor een kanaal tot verbinding van Twenthe met de scheepvaartwegen in Nederland. Met bijlagen A - H (Teekeningen)., 's-Gravenhage, 1917; 70
      Ook aanwezig in de bibliotheek van het Algemeen Rijksarchief onder nummer 197 D 38 en 39.
    - Verslag der Commissie van advies in zake verbetering van den scheepvaartweg van Amsterdam naar de Lek, ingesteld bij beschikking van den Minister van Waterstaat dd. 14 Augustus 1915 No. 277 Afdeeling Waterstaat., 's-Gravenhage, 1917; 115
    - Verslag der Commissie in 1911 ingesteld ingevolge overleg tusschen den Minister van Waterstaat en de Colleges van Gedeputeerde Staten van Friesland en Groningen, inzake verbetering van den scheepvaartweg Groningen - Lemmer., Leeuwarden/Groningen/Leeuwarden, 1917; 73
    - Voorlopig verslag van de Staatscommissie inzake buitengewoon hooge waterstanden op den Rotterdamschen Waterweg., 's-Gravenhage, 1918; 7
      Ook aanwezig in de bibliotheek van het Algemeen Rijksarchief onder nummer 40 H 1.
    - J. Heuvelink c.i. Nederlandsche Rijksdriehoeksmeting. De stereografische kaartprojectie in hare toepassing bij Rijksdriehoeksmeting. Rijkscommissie voor Graadmeting en Waterpassing., Delft, 1918; 92
    - Verslag der commissie, ingesteld bij beschikking van den Minister van Waterstaat d.d. 12 Januari 1918 No 247, Afd. Waterstaat, om te onderzoeken of het aanbeveling zal verdienen te bevorderen dat hoogovenslakken zullen worden aangewend als verhardingsmateriaal voor wegen en zoo ja, op welke wijze dit het beste zal kunnen geschieden., Assen, 1919; 150
    - Verslag van de Staatscommissie, benoemd bij Koninklijk besluit van 20 maart 1916, nr. 23, met opdracht een onderzoek in te stellen omtrent de oorzaken van de buitengewoon hooge waterstanden, tijdens den stormvloed van 13/14 januari 1915 voorgekomen op de in Zuidholland gelegen benedenrivieren, meer bepaaldelijk op den Rotterdamschen Waterweg., 's-Gravenhage, 1920; 36.1-36.2
      Ook aanwezig in de bibliotheek van het Algemeen Rijksarchief onder nummer 40 H 2.
      - Rapport, 36.1
      - Tekeningen, 36.2
    - J. Heuvelink c.i. Triangulation du Royaume des Pays-Bas. (Rijksdriehoeksmeting). Rijkscommissie voor Graadmeting en Waterpassing., Delft, 1921; 91.1
      Tome Second. Obeservations et compensations des directions azimutales entre les stations primaires du troisie`me groupe de triangles. Observations des points complémentaires. Résultats finaux. Avec une carte.
    - Mededeelingen der Staatscommissie ingesteld bij KB van 19 Maart 1914, No. 21. betreffende verkeerstoestanden in en nabij Rotterdam (met 2 Teekeningen)., 's-Gravenhage, 1921; 84
    - Verslag der commissie, ingesteld bij beschikking van den Minister van Waterstaat van 17 Januari 1919, No. 256, Afdeeling Waterstaat T, in zake de watervrije ophooging van den Beerschen Overlaat., 's-Gravenhage, 1919 en 1921; ---
      Aanwezig in de bibliotheek van het Algemeen Rijksarchief onder nummer 197 D 40 en 41.
    - Verslag der commissie ingesteld bij beschikking van den Minister van Waterstaat van 17 juli 1919 Z. B. Afdeeling Waterstaat T. inzake wijziging der afsluiting van het IJ., 's-Gravenhage, 1922; 22
      Ook aanwezig in de bibliotheek van het Algemeen Rijksarchief onder nummer 197 D 37.
    - Verslag van de Staatscommissie ingesteld bij Kon. besluit van 7 Januari 1921, No. 39, in zake den aanleg van een verbeterden scheepvaartweg van Amsterdam naar den Boven-Rijn., Scheveningen, 1924; 58
    - Verslag der commissie ingesteld bij besluit van den Minister van Waterstaat d.d. 11 Augustus 1922, La. D, Afdeeling Waterstaat T, tot het instellen van een hernieuwd onderzoek naar de baten, welke van de afsluiting en droogmaking der Zuiderzee mogen worden verwacht., 's-Gravenhage, 1924; ---
      Aanwezig in de bibliotheek van het Algemeen Rijksarchief onder nummer 197 D 35.
    - Verslag van de Staatscommissie benoemd bij Koninklijk besluit van 4 juli 1918 No 30 met opdracht te onderzoeken in hoeverre, als gevolg van de afsluiting van de Zuiderzee, ingevolge de Wet van 14 juni 1918 (Staatsblad No. 354), te verwachten is, dat tijdens storm hoogere waterstanden en een grootere golfoploop, dan thans het geval is, zullen voorkomen vo'o'r de kust van het vaste land van Noord-Holland, Friesland en Groningen, alsmede vo'o'r de daarvoor gelegen Noordzee-eilanden., 's-Gravenhage, 1926; 82
      Ook aanwezig in de bibliotheek van het Algemeen Rijksarchief onder nummer 197 D 10.
    - Verslag der commissie van advies ingesteld bij beschikking van den Minister van Waterstaat van 10 December 1925, La. B, Afdeeling Waterstaat T, in zake de overlaadhavens aan het Julianakanaal., 's-Gravenhage, 1927; 117
    - Rapport betreffende de regeling van de bebouwing langs rijkswegen. Staatscommissie voor het Vervoervraagstuk., 's-Gravenhage, 1928; 89
    - Verslag der commissie inzake het bestudeeren van de uitgifte der Zuiderzeegronden, ingesteld bij besluit van den Minister van Waterstaat d.d. 24 December 1926, La. I, Afdeeling Waterstaat T., 's-Gravenhage, 1930; ---
      Aanwezig in de bibliotheek van het Algemeen Rijksarchief onder nummer 40 K 7.
    - Rapport van de Commissie van Advies inzake de inrichting van de Rijkswaterstaats-archieven., 's-Gravenhage, 1947; ---
      --- - 1 Rapport
      --- - 2 Bijlage 1. Ontwerp-registratuurplan van het Nederlands Instituut voor Documentatie en Registratuur
      --- - 3 Bijlage 2. Deel I. Handleiding voor postbehandeling en archiefinrichting. I. Postbehandeling en beheer van de brievenarchieven
      --- - 4 Bijlage 2. Deel II. Handleiding voor postbehandeling en archiefinrichting. II. Registratuurplan voor de ordening van de brievenarchieven
      --- - 5 Voorbeeld voor de inrichting van de verzameling aanschrijvingen e.d.
      Aanwezig in de bibliotheek van het Algemeen Rijksarchief onder nummer 40 K 15.
    - Rapport Commissie Vaarwegen Noorden des Lands., 's-Gravenhage, 1950; ---
      Aanwezig in de bibliotheek van het Algemeen Rijksarchief onder nummer 40 H 6.
      --- - Rapport.
      --- - Bijlagen 7, 8, 9, 16 en 17
    - Rapport Deltacommissie., 's-Gravenhage, 1961; 97.1-97.6
      - Deel 1. Eindverslag en interimadviezen. Bijdragen:, 97.1
      - Deel 2. Beschouwingen over stormvloeden en getijbeweging. I. Bijdrage Koninklijk Nederlands Meteorologisch Instituut., 97.2
      - Deel 3. Beschouwingen over stormvloeden en getijbeweging. II. Bijdragen Mathe matisch Centrum., 97.3
      - 97.4 Deel 4. Beschouwingen over stormvloeden en getijbeweging. III. Bijdragen Rijkswaterstaat., 97.4
      - Deel 5. Onderzoekingen betreffende de opzetvan het Deltaplan en de gevolgen van de werken. IV. Bijdragen prof. ir. J.Th. Thijsse en Rijkswaterstaat., 97.5
      - Deel 6. Onderzoekingen van belang voor het ontwerpen van dijken en dammen. V. Bijdragen Waterloopkundig Laborato rium, Rijkswaterstaat, Werkgroep voor het Onderzoek naar de Spanningstoe stand in Zeedijken. Sociaal-economische aspecten van het Deltaplan. VI. Bijdrage prof. dr. J. Tinbergen., 97.6
    - Rogge, H.L. Register op Landmeetkundige literatuur in Nederland, 1961 - 1970. Rijkscommissie voor Geodesie., Delft, 1975; ---
      Aanwezig in de bibliotheek van het Algemeen Rijksarchief onder nummer 54 E 16.
- DELEGATIES, IV.
  - Internationaal Verdrag voor de Beveiliging van Menschenlevens op Zee. Verslag van de Nederlandsche delegatie over den arbeid van de conferentie betreffende de beveiliging van menschenlevens op zee, gehouden te Londen van den 12 November 1913 tot en met den 20 Januari 1914., 's-Gravenhage, 1914; 101
  - Verslag van de Nederlandsche delegatie over den arbeid van de conferentie betreffende de beveiliging van menschenlevens op zee, gehouden te Londen van den 16den April tot den 31sten Mei 1929., 's-Gravenhage, 1929; 94
  - Internationale Conferentie voor de beveiliging van mensenlevens op zee gehouden te Londen van 17 mei tot en met 17 juni 1960. Verslag van de Nederlandse delegatie., 's-Gravenhage, 1961; 151
- NIET-OVERHEIDSUITGAVEN, V.
  - C. Lely Ontwerp tot verbetering van de Schipbeek in het belang der afwatering van het waterschap De Schipbeek., Zwolle, 1884; 110
    Ook aanwezig in de bibliotheek van het Algemeen Rijksarchief onder nummer 40 H 13.
  - Peyrot, J.B. Sociale wetgeving. Verzameling van Wetten en Besluiten betreffende de arbeids- en fabriekswetgeving door mr. J.B. Peyrot, Adj.-Commis bij de Afdeeling "Arbeid en Fabriekswezen" aan het Departement van Waterstaat, Handel en Nijverheid., Haarlem, 1897 - 1898; 25.1-25.2
    - 1897, 25.1
    - Tweede deel, eerste stuk, 1898, 25.2
  - Convention Internationale sur le Transport de Marchandises par chemins de fer., Bern, 1901; 114
  - Hollandsche IJzeren Spoorweg-Maatschappij. Verslag over het dienstjaar 1906, Amsterdam, 1907; 23
  - Verslag der Maatschappij tot Exploitatie van Staatsspoorwegen over het jaar ...., Utrecht, 1909, 1910; 21.1-21.2
    - 1908, 21.1
    - 1909, 21.2
  - Documents de la Conférence Radiotélégraphique Internationale de Londres publiés par le Bureau International de L'Union Télégraphique. Bureau International de L'Union Télégraphique., Berne, 1913; 76
  - Dictionnaire des Bureaux de Poste publié par le Bureau International de L'Union Postale Universelle. 3e Edition., Lausanne, 1926; 29
  - C. Lely De kanaalverbinding Amsterdam=Boven-Rijn en de verbetering van de Linge. Rede, gehouden voor de Betuwsche Kanaalvereeniging op maandag 28 November 1927 in het Spaarbankgebouw te Tiel., Tiel, 1927; 112
  - Tijdschrift voor Posterijen, Telegrafie, Telefonie. Jubileumnummer van 19 december 1929 uitgegeven bij het 25 jarig bestaan van den Nederlandsche Radiodienst 19 December 1904 - 1929. Vereeniging van Hoogere Ambtenaren der Posterijen Telegrafie en Telefonie., ---
    Aanwezig in de bibliotheek van het Algemeen Rijksarchief onder nummer 38 H 37.
  - Verslag van: I. de Internationale Telegraaf- en Telefoonconferentie; II. de Internationale Radioconferentie gehouden te Cairo van 1 Februari 1938 tot 4 resp. 8 April 1938., 's-Gravenhage, 1938; 108
  - Th. M. B. van Marle. Overheidsbemoeienis met het vervoer., 's-Gravenhage, 1946; 87
  - Telegraaf en telefoon. Orgaan van de Vereniging van electrotechnische ambtenaren der telegrafie en telefonie. Vijftigste jaargang nr. 8. September 1949. Jubileumnummer., ---
    Aanwezig in de bibliotheek van het Algemeen Rijksarchief onder nummer 38 H 36.
  - De schade veroorzaakt door wegverkeersongevallen. Rapport uitgebracht aan z.exc. de minister van Verkeer en Waterstaat. Monografie NVI No V. Nederlands Verkeersinstituut., 's-Gravenhage, 1950; 130
  - Jaarverslagen, later jaaroverzichten van de Stichting Wetenschappelijk Onderzoek Verkeersveiligheid SWOV., Voorburg, 1967 - 1973; 119.1-119.6
    - 1966, 119.1
    - 1967, 119.2
    - 1968, 119.3
    - 1970, 119.4
    - 1971, 119.5
    - 1972, 119.6
  - Publicaties van de Stichting Wetenschappelijk Onderzoek Verkeersveiligheid SWOV., Voorburg, 1968; 120.1-120.4
    - 1968, nr. 1, 120.1
    - 1969, nr. 4, 120.2
    - 1971, nrs. 2, 3, 120.3
    - 1973, nrs. 1, 2, 120.4